【裁判字號】    92,訴,2274
【裁判日期】    921028
【裁判案由】    違反槍砲彈藥刀械管制條例等
【裁判全文】
臺灣高雄地方法院刑事判決                        九十二年度訴字第二二七四號
    公  訴  人  臺灣高雄地方法院檢察署檢察官
    被      告  丁○○
                丙○○
                乙○○
    共      同  王仁聰律師
    選任辯護人
右列被告等因違反槍砲彈藥刀械管制條例等案件，經檢察官聲請簡易判決處刑（九十
二年度偵字第一五六六三號），惟本院認本案不宜簡易判決處刑，改依通常訴訟程序
審理，本院判決如左：
    主  文
丁○○、丙○○、乙○○共同未經許可，持有其他可發射子彈具有殺傷力之改造玩具
空氣長槍，各處有期徒刑壹年貳月，併科罰金新台幣參萬元，罰金如易服勞役，均以
新台幣玖佰元即銀元參佰元折算壹日，均緩刑參年。
扣案之改造玩具空氣長槍壹支、瓦斯鋼瓶壹個及小鋼珠伍粒，均沒收。
    事  實
一、丁○○與其表兄丙○○及朋友乙○○三人，於民國九十二年五月十一日上午八時
    許，相約前往高雄縣杉林鄉月美村溪邊釣魚時，在溪邊草叢內，發現他人遺失而
    具有殺傷力之改造玩具空氣長槍一支及附屬配備瓦斯鋼瓶一個、小鋼珠五粒，三
    人竟共同意圖為自己不法所有之犯意聯絡，共同拾獲而侵占之，並未經許可，無
    故共同持有具殺傷力之改造玩具空氣長槍。嗣於翌日即五月十二日晚上十一時三
    十分許，乙○○騎乘車牌號碼ＯＶＭ─九三一號重機車一部，搭載丁○○行經高
    雄縣杉林鄉○○村○○巷○○道路為警臨檢時，當場查獲，並扣得該改造玩具空
    氣長槍一支及附屬配備瓦斯鋼瓶一瓶、小鋼珠五粒。
二、案經高雄縣政府警察局旗山分局報告台灣高雄地方法院檢察署檢察官聲請簡易判
    決處刑，惟本院認本案不宜簡易判決處刑，改依通常訴訟程序審理。
    理  由
一、右揭事實，業據被告丁○○、丙○○及乙○○三人，於警訊、偵查及本院審理中
    均坦白承認，復有扣案之改造玩具空氣長槍一支、附屬配備瓦斯鋼瓶一瓶及小鋼
    珠五粒在卷可資佐證，而前揭扣案物經函送高雄縣政府警察局鑑定結果：「送鑑
    空氣長槍一支（槍枝管制編號：高鑑0000000000號），認係玩具空氣
    長槍，原以小型二氧化碳鋼瓶內氣體為發射動力，業已改裝成外接式大型高壓氣
    體鋼瓶內氣體為發射動力，可發射直徑約六ｍｍ之彈丸，經實際裝填直徑約六ｍ
    ｍ之鋼珠並以外接大型高壓氣體鋼瓶為發射動力（槍枝充氣量：十八ＫＧ／ＣＭ
    2）試射三顆結果，該槍枝所發射鋼珠彈丸之單位面積動能分別達每平方公分二
    十三點零四焦耳、二十三點八一焦耳、二十二點六六焦耳，均足以穿入人體皮肉
    層。」，有高雄縣政府警察局九十二年六月十九日高縣警刑鑑字第０九二００八
    一七三三號槍彈鑑定書一份在卷可憑，是扣案之改造玩具空氣長槍係具有殺傷力
    之事實，應可認定。綜上所述，被告等之自白與事實相符，事證明確，其有右揭
    共同未經許可，持有具有殺傷力之改造玩具空氣長槍之犯行，應堪認定。
二、核被告三人所為，均係犯刑法第三百三十七條之侵占遺失物罪，及槍砲彈藥刀械
    管制條例第十一條第四項之未經許可，無故持有具有殺傷力之改造玩具空氣長槍
    罪。被告三人就上揭二罪，有犯意聯絡及行為分擔，均應論以共同正犯。又被告
    三人所犯上開二罪間，均有方法目的之牽連關係，應從一重之槍砲彈藥刀械管制
    條例第十一條第四項之罪處斷。爰審酌被告等任意持有具有殺傷力之槍械，足以
    造成危害他人之生命身體安全，惟念及被告等犯後均坦承犯行，且渠等持有槍枝
    時間僅一日餘，時間甚短，及其犯罪動機與其他一切情狀，量處如主文所示之刑
    ，並均諭知易服勞役之折算標準，以資懲儆。查被告三人均未曾受有期徒刑以上
    刑之宣告，有台灣高等法院被告全國前案紀錄表三份在卷可憑，渠等犯後均坦承
    犯行，且持有時間甚短，亦未曾持該槍枝危害他人，犯罪情節不重，渠等經此起
    訴審判，當知所警惕，信無再犯之虞，本院認被告等前所宣告之刑，均以暫不執
    行為適當，爰均一併諭知緩刑三年，以啟自新。扣案之改造玩具空氣長槍一支，
    係被告等共同持有具有殺傷力之槍枝，屬違禁物，另扣案之瓦斯鋼瓶一瓶及小鋼
    珠五粒，係該改造玩具空氣長槍之附屬配備，且該改造玩具空氣長槍須裝配瓦斯
    鋼瓶及小鋼珠始具有殺傷力，是應認該瓦斯鋼瓶及小鋼珠，均屬改造玩具空氣長
    槍之一部分，均應依刑法第三十八條第一項第一款規定，宣告沒收。
據上論斷，應依刑事訴訟法第四百五十二條、第二百九十九條第一項前段，槍砲彈藥
刀械管制條例第十一條第四項，刑法第十一條前段、第二十八條、第三百三十七條、
第五十五條、第七十四條第一款、第三十八條第一項第一款，罰金罰鍰提高標準條例
第二條，現行法規所定貨幣單位折算新台幣條例第二條，判決如主文。
本案經檢察官甲○○到庭執行職務。
中       華       民        國    九十二    年    十    月    二十八    日
                                       臺灣高雄地方法院刑事第十五庭
                                                      法  官  呂憲雄
右正本證明與原本無異。
如不服本判決，應於判決送達後十日內，向本院提出上訴狀。
                                                    書記官    羅宗賢
中    華    民    國      九十二      年      十      月      三十      日
法條：
槍砲彈藥刀械管制條例第十一條
未經許可，製造、販賣或運輸第四條第一項第一款所稱其他可發射金屬或
子彈具有殺傷力之各式槍砲者，處五年以上有期徒刑，併科新臺幣一千萬
元以下罰金。
未經許可，轉讓、出租或出借前項所列槍砲者，處三年以上十年以下有期
徒刑，併科新臺幣七百萬元以下罰金。
意圖供自己或他人犯罪之用，而犯前二項之罪者，處無期徒刑或七年以上
有期徒刑，併科新臺幣一千萬元以下罰金。
未經許可，持有、寄藏或意圖販賣而陳列第一項所列槍砲者，處一年以上
七年以下有期徒刑，併科新臺幣七百萬元以下罰金。
第一項至第三項之未遂犯罰之。


司法院資訊處製作；財團法人民間司法改革基金會備份。
